【裁判字號】    98,上訴,3811
【裁判日期】    990127
【裁判案由】    偽造文書等
【裁判全文】
臺灣高等法院刑事判決                98年度上訴字第3811號
上  訴  人
即  被  告  己○○
                    現於臺灣台北監獄執行中
上列上訴人因偽造文書等案件，不服臺灣臺北地方法院98年度訴
字第490號、754 號，中華民國98年6月30日第一審判決（起訴案
號：臺灣臺北地方法院檢察署98年度偵字第1442號、3751號、53
05號；追加起訴案號：98年度偵字第7957號），提起上訴，本院
判決如下：
    主  文
原判決關於竊盜、行使偽造私文書及定執行刑部分均撤銷。
己○○犯如附表一編號1至7所示竊盜柒罪，分別量處如附表一編
號1至7宣告刑欄所示之刑，並於刑之執行前令入勞動場所強制工
作年。又犯如附表二編號1至6之M及編號7所示行使偽造私文書
罪，分別量處如附表二編號1至6之M及編號7宣告刑欄所示之刑，
如附表二編號1至6之M及編號7所示「偽造之署押」欄所示之署押
均沒收。又犯如附表二編號6之N所示詐欺取財未遂罪，處如附表
二編號6之N宣告刑欄所示之刑。應執行有期徒刑陸年陸月，並於
刑之執行前令入勞動場所強制工作年，如附表二編號1至6之 M
及編號7所示「偽造之署押」欄所示之署押均沒收。
    事  實
一、己○○曾有下列前科：
  (一)民國（下同）79年間，因竊盜罪，經本院79年度上易字第43
    87號判處有期徒刑1年確定，嗣因80年減刑，減為有期徒刑6
    月，於80年5月13日執行完畢。
  (二)81年間，又因竊盜罪，經臺灣臺北地方法院判處有期徒刑 8
    月確定，於82年11 月2日執行完畢。
  (三)83年間分別因偽造文書及竊盜罪，為臺灣臺北地方法院先後
    判處有期徒刑4年及10月，嗣經定執行刑為有期徒刑4年5 月
    確定，入監執行後，於85年3月9日假釋出監。於假釋中又因
    攜帶兇器竊盜及冒刷信用卡詐欺取財案件，為同院判處有期
    徒刑2年6月，上訴後，經本院撤銷改判處有期徒刑3年6月，
    刑前強制工作3 年，經最高法院87年台上字第3970號判決上
    訴駁回確定，其前開假釋則遭撤銷。於87年6 月30日入監執
    行前開殘刑2年3月13日。87年12月23日移送臺東泰源技術訓
    練所執行強制工作，嗣因免予繼續執行強制工作，於90年 5
    月8日出所，入監執行有期徒刑（殘刑2年3 月13日及前開有
    期徒刑），嗣於91年11月18日假釋出監。
  (四)其在上開假釋期間，又因連續竊盜及偽造文書案件，經臺灣
    臺北地方法院於92年8月8日，以92年度訴字第610 號判處有
    期徒刑2年，並於同年9月1日確定。
  (五)其在上開假釋期間，另犯竊盜及偽造文書案件，經臺灣臺北
    地方法院於93年5月4日，以93年度易字第75號，判處有期徒
    刑1年8月，當事人不服提起上訴，經本院以93年度上訴字第
    16 20號案件審理時，當事人撤回上訴，於93年7月23日確定
    。其前開假釋又遭撤銷，尚餘殘刑8 月13日，與上開(四)、(五)
    應執行之有期徒刑2年、1年8月，經接續執行，於97年8月 6
    日因縮短刑期假釋出監，仍在假釋中（依執行指揮書執畢日
    期為99年3月22日）。
二、詎己○○於上開假釋期間內，未予警惕，有下列犯行：
  (一)又意圖為自己不法所有，基於竊盜之犯意，並有犯罪之習慣
    ，先後於附表一編號1至7所示之時、地，乘各該公司員工午
    休不在座位，或員工不注意之際，徒手竊取壬○○、戊○○
    、庚○○、丁○○、乙○○、丙○○、辛○○等人置放在辦
    公室內之財物（詳如附表一編號1至7之犯罪手法、竊得財物
    及犯行經過欄所示），得手後迅即離去，將竊得現金花用殆
    盡。
  (二)己○○竊得如附表一戊○○、庚○○、丁○○、乙○○、丙○○、辛○○等人之信用卡及其侵占甲○○遺失物（侵占遺
    失物部分詳如附表一編號8 所示，業經被告撤回上訴確定）
    而取得甲○○之信用卡後，復意圖為自己不法所有，分別基
    於行使偽造私文書、詐欺取財之犯意（或接續犯意），於附
    表二編號1至7所示之時、地，向如附表二所示之各該特約商
    店，佯為各該持卡人刷卡購物（各次消費刷卡金額、購買之
    商品、發卡銀行、信用卡卡號，詳如附表二「消費金額」、
    「詐得之財物或利益」、「發卡銀行」及「信用卡卡號」欄
    所示）。並於附表二編號A至D、F至M及O至P所示之簽帳單上
    偽造如附表「偽造之署押」欄所示之署名，表示確認該等簽
    帳單記載之交易標的及金額，並向各該發卡銀行請求撥付消
    費款項予特約商店之意思，而偽造各該簽帳單私文書，且持
    以行使，交付各該商店店員，使各該店員陷於錯誤，誤信其
    為真正之持卡人，而同意其刷卡消費，交付各該商品予己○○，足以生損害於戊○○、庚○○、丁○○、乙○○、丙○○、辛○○、甲○○及各該特約商店、銀行。至於如附表二
    編號2庚○○E部分，因交易授權未成功，附表二編號6 辛○○N 部分，因被店員呂雅惠發現盜刷，為保全人員黃建彰當
    場逮捕，而均未得逞。
三、案經臺北市政府警察局中山分局、信義分局報請臺灣臺北地
    方法院檢察署檢察官偵查起訴及追加起訴。
    理  由
壹、程序部分：
  (一)本件被告對檢察官提出用以證明被告有起訴書及追加起訴書
    所載犯罪事實的各項證據，除有關附表一編號第3、4、5、6
    之被告警、偵訊供述認欠缺自白任意性，無證據能力外，餘
    均同意有證據能力（本院卷第65頁反面參照）。被告於本院
    行準備程序時供稱警員有對其利誘，要其承認附表一編號 3
    、4、5、6 之犯行，趕快承認，可以趕快交保，並請求傳訊
    承辦警員張誌明到庭詰問。惟證人張誌明證稱：本件是民眾
    報案抓到的，交不交保是檢察官的事，我不可能跟他這麼說
    ，作筆錄時並無利誘被告（本院卷第79頁及反面參照）。而
    被告於本院審理時自承警員未對其非法取供（本院卷第79頁
    參照）。且被告所涉如附表所示之案件，即令欠缺附表一編
    號3、4、5、6這幾件，警方仍可移送被告，非必須被告就附
    表一編號3、4、5、6案件承認始得移送。況被告就附表一編
    號3、4、5、6以外之部分承認有證據能力（本院卷第56頁反
    面、第65頁反面參照）。若警員要利誘被告，何須選擇其中
    幾件案件來利誘？矧被告於原審法院及本院98年10月19日準
    備程序時對附表一編號3、4、5、6部分之證據能力並不爭執
    ，於本院準備程序時並同意均有證據能力（原審卷第40頁及
    反面、本院卷第56頁反面參照），故其警詢自白應具任意性
    而有證據能力。至於被告所稱其在檢察官偵訊時就附表一編
    號3、4、5、6之供述非出於任意性云云，惟被告自承檢察官
    並未對其刑求逼供、威脅利誘、詐欺、疲勞訊問或其他不正
    方法（本院卷第65頁反面參照），且經本院詢以既然檢察官
    未對於你做出上開行為，為何說偵訊自白非任意性？被告供
    稱因在警詢時警員叫我自白，我才會跟檢察官自白附表一編
    號三、四、五、六的部分（本院卷第65頁反面參照）。此外
    ，被告就其偵訊供述欠缺可信性外部保障之情形（最高法院
    98年度台上字第2904號裁判意旨參照），亦無法提出任何證
    據以實其說（本院卷第65頁反面參照）。且被告在原審法院
    亦對其偵訊供述之證據能力無意見（原審卷第40頁參照）。
    被告之偵訊供述既非在刑求逼供、威脅利誘、詐欺、疲勞訊
    問或其他不正方法下所為，自具有任意性而有具證據能力。
  (二)按被告以外之人於審判外之陳述，雖不符刑事訴訟法第 159
    條之1至第159條之4 之規定，而經當事人於審判程序同意作
    為證據，法院審酌該言詞陳述或書面陳述作成時之情況，認
    為適當者，亦得為證據。當事人、代理人或辯護人於法院調
    查證據時，知有第159條第1項不得為證據之情形，而未於言
    詞辯論終結前聲明異議者，視為有前項之同意，刑事訴訟法
    第159條之5 定有明文。又當事人同意或有同條第2項依法視
    為同意某項傳聞證據作為證據使用者，實質上即表示有反對
    詰問權之當事人已放棄其反對詰問權，如法院認為適當，不
    論該傳聞證據是否具備刑事訴訟法第159條之1至第159條之4
    所定情形，均容許作為證據（最高法院97年度台上字第6715
    號判決意旨參照）。經查：本件下列所引被告以外之人之審
    判外陳述（含言詞及書面陳述），檢察官、被告均同意於審
    判程序作為證據使用，本院審酌該等陳述作成時之情況，認
    為其證據之取得過程並無瑕疵，且與待證事實具有關連性，
    證明力非明顯過低，而具適當性，自有證據能力。至於本院
    下列所引用卷內之文書證據、證物之證據能力部分，並無證
    據證明係公務員違背法定程序所取得，且檢察官、被告於本
    院均未主張排除下列文書證據、證物之證據能力，且迄本院
    言詞辯論終結前均未表示異議，本院審酌前揭文書證據、證
    物並非公務員違背法定程序所取得，亦無顯有不可信之情況
    ，依刑事訴訟法第158條之4反面解釋及第159條之4之規定，
    認均有證據能力。
貳、實體方面：
一、訊據被告己○○除對如附表一編號3、4、5、6之竊盜犯行，
    否認為其所為外，餘均坦承不諱。上開否認部分辯稱：沒有
    證據證明附表一編號3、4、5、6之竊盜犯行是伊所為，被害
    人也無法證明他們的東西被偷，被害人庚○○、丁○○、乙○○、孫素芳的供述不實在云云。經查：
  (一)附表一編號1 部分：
    業據被告於原審法院及本院準備程序、審理時坦承不諱，並
    據被害人蕭雅玟於警詢、偵訊，暨證人林楷桀於警詢、偵訊
    ，證人朱德煌於警詢分別指訴及證述在卷（偵字第1442號卷
    第17至18頁、第20至23頁、第25至28頁、第71至73頁參照）
    ，並有扣押筆錄、扣押物品目錄表、贓物認領保管單、臺北
    市政府警察局信義分局三張犁派出所嫌犯暨證物照片、監視
    器翻拍畫面照片、嫌犯照片及指紋卡片附卷可稽（偵字1442
    號卷第31至46頁、第57至58頁參照）。可見被告此部分自白
    與事實相符，附表一編號1之犯行，洵堪認定。
  (二)附表一編號2及附表二編號1戊○○A至B部分暨附表一編號 7
    及附表二編號6辛○○M至N部分：
    業據被告於警詢、偵訊、原審法院、本院準備程序及審理時
    供承不諱，核與被害人戊○○、辛○○、證人翁惠玉、呂雅
    惠、黃建彰證述之情節大致相符（偵字第5305號卷第23頁、
    ；偵字第3751號卷第17至18頁、第20至21頁、第23至28頁、
    第112至113頁參照），並有國泰世華銀行交易一覽表、信用
    卡簽帳單影本2 張（即偽造冒簽「黃曉微」）、臺北市政府
    警察局中正一分局博愛路派出所受理刑事案件報案三聯單（
    報案人戊○○）、被害人戊○○提供之幼獅出版社拍攝之監
    視錄影列印畫面、98年2月4日扣押暨搜索筆錄、扣押物品目
    錄表、環球資源廣告公司拍攝之監視錄影列印畫面、新光三
    越南西店拍攝之監視錄影列印畫面、國泰世華銀行信用卡交
    易明細表、贓物認領保管單、扣案之辛○○身分證一枚、中
    國信託信用卡一枚（卡號0000-0000 - 0000-0000）、5,500
    元現金影本在卷足稽（偵字第5305號卷第25至28頁；偵字第
    3751號卷第31至33頁、第35至43頁、第45頁、第47至52頁、
    第83頁、第95頁參照）。可見被告此部分自白亦與事實相符
    ，此部分犯行，亦堪認定。
  (三)附表一編號3及附表二編號2庚○○C、D、E部分：
  就偽造文書、詐欺取財部分：業據被告於警詢、偵訊、原審
    法院及本院準備程序、審理時坦承不諱（偵字第3751號卷第
    12頁、第67頁、第108 頁、原審卷第27頁背面、第37頁、第
    199 頁、本院卷第56頁及反面、第90頁反面參照），核與被
    害人庚○○證述之情節大致相符（偵字第3751號卷第14至15
    頁、第107頁至108頁參照），並有荷蘭銀行信用卡帳單、報
    案單附卷足憑（偵字第3751號卷第44頁參照）。可見被告此
    部分自白與事實相符，應堪採信。
  就竊盜部分：業據被告於98年2月4日警詢、98年2月5日偵訊
    、98年3 月10日偵訊時坦承不諱（偵字第3751號卷第12頁、
    第67頁、第108 頁參照），核與被害人庚○○於警詢、偵訊
    及在原審法院審訊時證述之情節大致相符（偵字第3751號卷
    第15頁、第107頁、原審卷第189頁反面至190 頁參照）。雖
    被告嗣於法院訊問審理時翻異前詞，其在原審法院辯稱：沒
    有偷，是在補習班樓下商場內的男洗手間撿到荷蘭銀行信用
    卡，沒有看到現金云云。惟被害人庚○○遭竊之地點係建國
    補習班9樓，址設臺北市○○路28 號建國大樓內，該大樓整
    棟皆為教室，並無商場之設置，亦據於建國補習班擔任兼職
    教師之被害人庚○○於原審法院審理時證述在卷（原審卷第
    190 頁參照）。被告辯稱係在補習班樓下商場內的洗手間撿
    到被害人之信用卡云云，已與事實不符。且附表一編號3 所
    示之失竊時間，與附表二編號2庚○○C、D、E所示其信用卡
    遭冒名消費刷卡使用之時間均係同日發生，時間密接，僅間
    隔約3、4小時；失竊地點與冒名消費刷卡之地點均在台北市
    ，被害人尚不知其信用遭竊，若非被告所竊，焉會如此？被
    告事後翻異前詞，所辯與事實不符，殊難採信。況被告為智
    慮成熟之成年人，如前述，亦有多次前案紀錄，就坦承犯罪
    後應負刑事責任，當有所認知，若非真有其事，當不致為不
    利己之供述，而自陷刑責之理。因此被告前開於警詢、偵訊
    之自白應與事實相符，被告此部分事實事證明確，亦堪認定
    。
  (四)附表一編號4及附表二編號3丁○○F、G、H、I部分：
  就偽造文書、詐欺取財部分：業據被告於警詢、原審法院訊
    問、審理暨本院訊問、審理時坦承不諱（偵字第5305號卷第
    12至13頁、原審卷第27頁反面、第37頁、第199 頁、本院卷
    第57頁、第91頁反面參照），核與被害人丁○○證述之情節
    大致相符（偵字第5305號卷第35至36頁、原審卷第107 頁參
    照），並有聯邦銀行信用卡盜刷明細、中國信託商業銀行盜
    刷明細、合作金庫VISA金融卡疑遭偽冒異常交易處理紀錄表
    、信用卡簽帳單影本4 紙、臺北市政府警察局中山分局長春
    路派出所受理刑事案件報案三聯單附卷為憑（偵字第5305號
    卷第37至43頁、原審卷第166 頁參照）。被告此部分自白與
    事實相符，其確有如附表二編號3 丁○○F、G、H、I所示內
    容之犯行。
  就竊盜部分：業據被告於98年2月18日警詢、偵訊暨98年3月
    10日偵訊時坦承不諱（偵字第5305號卷第13頁、45頁、偵字
    第3751號卷第120 頁參照），核與被害人丁○○於警詢及原
    審法院審訊時證述之情節大致相符（偵字第5305號卷第35頁
    、原審卷第106頁反面至108頁參照）。雖被告嗣於原審法院
    及本院否認犯行，並於原審法院辯稱：當時有人交付丁○○
    的中國信託、聯邦銀行、合作金庫信用卡給伊，伊以一萬元
    向該人收購，再拿去冒刷使用。伊有過濾過，還未報遺失，
    仍可使用，才去新光三越百貨冒刷使用，伊不瞭解這三張信
    用卡是遺失還是被竊云云。惟被害人丁○○於98年1月5日12
    時許午休時間與同事外出吃飯，只攜帶小錢包，將皮包及皮
    夾放置辦公室自己座位椅子上，下班時間在回家路上，發現
    手機傳來簡訊通知消費，查看皮包後，發現信用卡不見之事
    實，業據被害人丁○○於警詢及原審法院審訊時指證綦詳（
    偵字第5305號卷第35頁、原審卷第106頁反面至108頁參照）
    ，並有如附表二編號3丁○○F、G、H、I 所示被冒名偽造署
    押消費之簽帳單在卷可佐。足見被害人丁○○所有如附表一
    編號4 所示之物確係遭人竊取無訛。而被害人丁○○皮夾被
    竊之時間係98年1月5日12時許，與遭竊之3 張信用卡被冒名
    盜刷之時間：中國信託商業銀行（同日15時11分）、合作金
    庫銀行（同日15時17分、29分、聯邦銀行（同日16時53分）
    極為密接，況被告於原審法院自承其在外欠信用卡債，無力
    償還才盜刷（原審卷第28頁參照），其既已無力償還卡債，
    焉有可能再花一萬元向人收購信用卡？所辯與經驗法則不符
    ，不足採信。被告前開警、偵訊自白與事實相符，被告此部
    分竊盜犯行，應堪認定。
  (五)附表一編號5及附表二編號4乙○○J部分：
  就偽造文書、詐欺取財部分：業據被告於警詢、原審法院訊
    問、審理時坦承不諱，核與被害人乙○○於警詢、偵訊及原
    審法院證述之情節大致相符（偵字第5305號卷第30頁、第10
    9頁；原審卷第109頁參照），並有國泰世華銀行交易一覽表
    、信用卡簽帳單及臺北市政府警察局中山分局長安東路派出
    所受理刑事案件報案三聯單附卷為憑（偵字第5305號卷第31
    至33頁參照）。可見被告自白與事實相符，確實有持被害人
    乙○○之信用卡冒名盜刷之事。其偽造文書、詐欺取財之事
    實均堪認定。
  就竊盜部分：此部分業據被告於98年2 月18日警詢、偵訊、
    98年3 月10日偵訊時坦承不諱（偵字第5305號卷第11至12頁
    、第45頁、偵字第3751號卷第109 頁參照），核與被害人乙○○於警詢及原審法院審理時證述之情節大致相符（偵字第
    5305號卷第30頁、偵字第3751號卷第108至109頁、原審卷第
    108頁反面至109頁參照）。被告嗣於原審法院及本院雖翻異
    前詞，否認前開犯行，並於原審法院辯稱：是去上開地點二
    樓的驗血中心驗血，當時未帶身分證，所以未去驗血，約下
    午1點40分左右到2點，從二樓下去，就在樓梯口看到乙○○
    的皮夾，裡面有身分證、健保卡、新光、台新、國泰世華等
    銀行的信用卡，伊把信用卡抽起來拿去盜刷，乙○○失竊的
    地點是在8樓，伊未到8樓竊盜云云。惟被害人乙○○於98年
    1月7日13時許，曾陪老闆到濱江街購買車輛尾燈零件，並以
    國泰世華信用卡刷卡付費，之後就回辦公室，當時皮夾還在
    ，包包就放在辦公室椅子上，辦公室只有被害人一人，且辦
    公室沒有門禁，被害人有時會離開位置去辦事情，直到下午
    五點多，要去郵局寄信時，打開包包，才發現皮夾不見之事
    實，業據被害人乙○○於偵訊及原審法院證述在卷（偵字第
    3751號卷第108至109頁、原審卷第108頁反面至109頁參照）
    。足見被害人所有如附表一編號5 之物品確係遭人竊取。另
    證人乙○○於原審法院證稱：被告所說的驗血中心是在5 樓
    或6樓，不在2樓，伊從未去過驗血中心，且當日14時21分21
    秒尚在台隆賓士刷卡34348 元，當時還有使用國泰世華銀行
    信用卡，尚未回到台北市○○○路69號8 樓，到下班前約下
    午5 點多，要去郵局寄信，才發現皮包不見等語（原審卷第
    109頁反面至110頁參照），並有乙○○於原審庭呈之98 年1
    月7 日14時21分21秒聯合信用卡處理中心信用卡交易明細影
    本在卷足參（原審卷第116頁參照）。是被告辯稱在98年1月
    7 日13時40分許起至同日14時許止，撿到證人乙○○之國泰
    世華信用卡云云，與證人乙○○於98年1月7日14時21分21秒
    ，仍持該信用卡刷卡消費之事實嚴重不符。若信用卡確係被
    告於其所供之時間撿到，焉會如此？被告所辯與事實不符，
    顯係卸責之詞，不足採信。其前開警詢、偵訊之自白與事實
    相符，被告此部分竊盜犯行，亦堪認定。
  (六)附表一編號6及附表二編號5丙○○K至L部分：
  就偽造文書、詐欺取財部分：業據被告於原審法院及本院訊
    問、審理時坦承不諱（原審卷第27頁反面、第37頁、第 111
    頁反面、第199 頁及反面、本院卷第57頁、第92頁參照），
    核與被害人丙○○於警詢、偵訊及原審法院證述之情節大致
    相符（偵字第3751號卷第133 頁、偵字第7957號卷第20頁、
    原審卷第111 頁參照），並有元大銀行信用卡簽帳單、元大
    銀行信用卡交易明細、台北市政府警察局北投分局永明派出
    所受理刑事案件報案三聯單、刑事案件報案證明申請書、被
    竊及被盜刷信用卡明細、元大商業銀行持卡人遭盜刷明細表
    、台新銀行信用卡交易明細表、簽帳單調閱明細表及簽帳單
    、掛失聲明書、元大銀行爭議交易聲明書等附卷為憑（偵字
    第3751號卷第135至138頁、偵字第7957號卷第5 至11頁、第
    26至29頁、原審卷第179 頁參照）。足見被告自白與事實相
    符，其確實有持被害人丙○○之信用卡冒名盜刷之事實。
  就竊盜部分：被告否認犯行，其在原審法院時辯稱：當時在
    該棟大樓三樓的旅行社問出國旅遊機票事情，然後從三樓搭
    電梯下一樓，在電梯裡發現有信用卡，本來不敢去刷，經過
    過濾，確認沒有掛遺失，才去盜刷云云。但被告於98年3 月
    16日警詢、偵訊時已供稱：伊匆忙中只【偷】了元大銀行信
    用卡，沒有偷台新銀行信用卡，如果有偷台新銀行信用卡，
    應該也會去刷等語（偵字第3751號卷第129頁、第140頁參照
    ）。而依附卷元大銀行及台新銀行信用卡之簽帳單上偽造的
    「孫奉芬」簽名（偵字第3751號卷第135 頁、偵字第7957號
    卷第9 頁參照），依目視即可明顯判別係同一人所為，所辯
    未偷台新銀行信用卡云云，已不足採信。且被害人丙○○證
    稱：98年1 月20日早上出門時，確定信用卡還在皮夾中，之
    後就將皮夾放在包包內，到公司後就將包包放在辦公室接近
    門口自己的位置上，公司不用刷卡可以自由進出，門也是開
    著，伊於中午休息時間，約12時10分出去吃飯，不過未將皮
    夾帶出去，之後前往銀行辦事情，約同日下午2 時10分許，
    進入辦公室，迄至同日下班，前往搭乘捷運時，約同日下午
    5 時50分許，收到元大銀行簡訊通知，檢查皮夾，始知皮夾
    內4 張信用卡不見等情，業據被害人丙○○於偵訊及原審法
    院審理時證述在卷（偵字第7957號卷第19至21頁、原審卷第
    111 頁參照）。被害人丙○○進入公司後，既未再將皮夾攜
    出，足見其所有如附表一編號6 之物確係失竊，而非遺失，
    被告辯稱係拾得云云，與事實不符，應係事後卸責之詞，不
    足採信。被告此部分竊盜犯行，應堪認定。
  (七)附表二編號7甲○○O至P部分：
    業據被告供承不諱（本院卷第93頁參照），核與被害人甲○○於警詢、偵訊證述其上開信用卡確遭盜刷等語相符（偵字
    第3751卷第87頁、第110 頁參照），並有國泰世華銀行信用
    卡交易明細表、國泰世華銀行信用卡簽帳單影本2 紙、臺北
    市政府警察局松山分局民有派出所受理刑事案件報案三聯單
    、國泰世華銀行持卡人爭議交易聲明書等在卷可稽（偵字第
    5305 號卷第19至21頁、原審卷第158頁參照）。可見被告之
    自白與事實相符，此部分犯行可以認定。
  (八)綜上所述，本件事證明確，被告犯行均堪認定，應予依法論
    科。
二、核被告就附表一編號1至7所為，均係犯刑法第320條第1項之
    竊盜罪；又其於附表二編號1至6之M（不含N）及7 所示時、
    地，向如附表二所示之各特約商店，佯裝為各該持卡人刷卡
    購物，並於簽帳單上偽造如附表二所示之署名，表示確認該
    等簽帳單記載之交易標的及金額，並向各該發卡銀行請求撥
    付消費款項予特約商店之意思，而偽造各該簽帳單私文書，
    持以交付各該商店店員以行使，使各該店員陷於錯誤，誤信
    其為真正之持卡人，而同意其刷卡消費，交付各該商品予被
    告之行為，均係犯同法第216條、第210條之行使偽造私文書
    罪、第339條第1項之詐欺取財罪；其於附表二編號6之N所示
    時、地，向附表二編號6之N所示之特約商店，佯裝為持卡人
    購物，於盜刷時為店員識破而未得逞，所為係犯刑法第 339
    條第3項、第1項之詐欺取財未遂罪。被告上開如附表二編號
    1之A與B；編號2之C、D、E；編號3之G、H；編號5之K與L 等
    之行使偽造私文書及詐欺取財，均係分別持同一被害人之信
    用卡盜刷，且盜刷之時間、地點密接，受侵害之特約商店亦
    分別相同，分別侵害同一被害人之法益，各行為之獨立性極
    為薄弱，依一般社會健全觀念，難以強行分開，在刑法評價
    上，以視為數個舉動之接續施行，合為包括之一行為予以評
    價，較為合理，應均屬接續犯，而為包括之一罪。被告於附
    表二所示簽帳單上偽造署押之行為，係偽造私文書之階段行
    為，又偽造私文書後復持以行使，其偽造之低度行為為行使
    之高度行為所吸收，均不另論罪。被告上開附表二編號1至6
    之M及編號7所示之行使偽造私文書與詐欺取財罪，均係基於
    單一盜刷信用卡消費之決意，為達成各該犯行所為之各個舉
    動，應屬法律概念之一行為，其以一行為同時觸犯2 罪名，
    為想像競合犯，均應從一重以行使偽造私文書罪處斷（最高
    法院98年度台上字第1947號判決意旨參照）。被告如後附表
    二編號2庚○○E部分，因交易授權未成功，而未遂部分，係
    如附表二編號2 接續行為之一部，業如前述，起訴書認被告
    係另觸犯詐欺取財未遂罪，尚有未合，併此敘明。被告前揭
    所犯如附表一編號1至7所示之竊盜柒罪，與如附表二編1至6
    之M及編號7所示行使偽造私文書罪，暨附表二編號6之N所示
    之詐欺取財未遂罪間，犯意個別，行為互殊，應予分論併罰
    。被告於附表二編號6辛○○N部分，因被店員呂雅惠識破，
    適為保全人員黃建彰當場逮捕，而未得逞部分，係未遂犯，
    依刑法第25條第2項規定減輕其刑。
三、原審判決，認被告罪證明確，予以論罪科刑，固非無見，惟
    ：(一)數罪併罰，有二裁判上以，依刑法第51條定其應執行之
    刑時，應就全部合於定執行刑之數罪為裁定（最高法院90年
    度抗字第371 號裁判意旨參照）。乃原判決主文分別就竊盜
    部分定一次執行刑，另就行使偽造私文書部分定一次執行刑
    ，最後全部宣告之有期徒刑又再定一次執行刑，尚有未洽。
    (二)原審於事實欄認定有關附表一編號7 部份，被告於警詢、
    偵訊、原審法院98年4月7日準備程序時均爭執所竊得之現金
    僅3,100元，而非被害人辛○○所證述之5,500元，惟於原審
    法院98年6月16日審理程序時表示以5,500元為準，不再爭執
    ，且被害人辛○○於98年3 月10日偵訊時結證稱：我有領到
    紅包是5,500元等語明確綦詳（偵字第3751號卷第114頁參照
    ），並有原審法院98年6 月16日審訊筆錄附卷可稽（原審卷
    第191 頁參照），因此認定被告竊得被害人辛○○之現金係
    5,500元（原判決第7、8 頁之二(二)參照），惟原判決之附表
    一編號7又認定被告竊得被害人辛○○之現金係3,200元（原
    判決第29頁參照），前後事實互相矛盾。(三)附表二編號3 丁○○部分之F、G、H、I、編號6辛○○部分之M、N、編號7甲○○部分之O、P，原審均認定係接續犯，惟被告上開於F、G
    、H、I；M、N暨O、P行為之時間雖分別密接，惟附表二編號
    3丁○○部分之F、G、H、I之受侵害特約商店，除G、H 部分
    相同（G、H部分是接續犯）外，均不相同；另編號6 辛○○
    部分之M、N、編號7甲○○部分之O、P ，受侵害特約商店亦
    均不相同，以上受侵害之法益歧異，應分別係數罪，而非接
    續犯（最高法院98年度台上字第1947號判決意旨參照），原
    審均認定係接續犯，尚有未洽。被告上訴意旨否認有如附表
    一編號3、4、5、6之竊盜犯行，及認原審量刑過重並執以指
    摘原判決不當，惟被告有如附表一編號3、4、5、6  之竊盜
    犯行，業如前述，而原審就被告之各次竊盜犯行，均僅量處
    有期徒刑8月，行使偽造私文書部分，亦均僅量處有期9月、
    10月、1年1月、7月、9月、8月、9月，總共為10年1 月，有
    期徒刑部分原審僅定執行刑為6年6月，並未過重，被告之上
    訴為無理由。惟原判決既有前開可議之處，仍應予撤銷改判
    。
四、爰審酌被告之素行（有上開前案紀錄表在卷可憑）、高中畢
    業智識程度，貪圖私利而犯下本次7 件竊盜犯行，並持所竊
    取或侵占遺失物所得之信用卡偽造署押盜刷之犯罪動機與目
    的，竊盜及盜刷行使偽造私文書、詐欺取財之次數、所生危
    害，犯後僅坦承部分犯行，且未賠償被害人損害之態度等一
    切情狀，各量處如主文所示之刑，並依刑法第51條第5 款規
    定，定其應執行之刑。又如附表二編號1至7所示「偽造之署
    押」欄所示之署押，不問屬於犯人與否，均依刑法第219 條
    規定宣告沒收。被告係40餘歲之中年人，其有前揭如事實欄
    所載多次竊盜案件遭判刑（犯罪之手法、模式與本件被告之
    犯行雷同，如出一轍，參原審院卷第75至95頁之前案判決）
    後，再度犯本件如附表一編號1至7所示竊盜7 罪，分別處如
    附表一編號1至7宣告刑欄所示之刑（應執行之刑已超過有期
    徒1 年），被告顯有犯罪之習慣。再者，被告於假釋期間再
    犯本罪，並以積欠卡債為由即起意行竊，竊得財物、信用卡
    後，立即於銀行尚未接獲被害持卡人遭竊掛失止付前，旋至
    特約商店刷卡消費，可見被告耽溺於不勞而獲之事，其行為
    並對被害人及社會造成重大危害。被告有竊盜惡習，僅藉由
    多次刑之執行尚不足以徹底根絕其惡性，為使其習得正當謀
    生觀念及一技之長而能重返社會，避免再以行竊等犯罪方式
    圖得生活所需，並基於比例原則（最高法院95年度台上字第
    6571號判決意旨參照），爰依竊盜犯贓物犯保安處分條例第
    3條第1項、第4條、第5條第1 項前段規定，併諭知被告應於
    刑之執行前令入勞動場所強制工作3年，以資矯治。
據上論斷，應依刑事訴訟法第369條第1項前段、第364條、第299
條第1項前段、竊盜犯贓物犯保安處分條例第3條第1項、第4條、
第5條第1項前段、刑法第11條前段、第320條第1項、第216 條、
第210條、第339條第1項、第3項、第55條、第51條第5款、第 25
條第2項、第219條、刑法施行法第1條之1，判決如主文。
本案經檢察官李金定到庭執行職務。
中    華    民    國    99    年    1     月    27    日
                  刑事第三庭審判長法  官   陳博志
                                  法  官   陳德民
                                  法  官   劉興浪
以上正本證明與原本無異。
行使偽造私文書部分如不服本判決，應於收受送達後十日內向本
院提出上訴書狀，其未敘述上訴之理由者並得於提起上訴後十日
內向本院補提理由書（均須按他造當事人之人數附繕本）「切勿
逕送上級法院」。
竊盜、詐欺取財未遂部分不得上訴。
                                  書記官   顧正榕
中    華    民    國    99    年    1     月    27    日
附錄本案論罪科刑法條全文
刑法第210條：
偽造、變造私文書，足以生損害於公眾或他人者，處5 年以下有
期徒刑。
刑法第216條：
行使第 210 條至第 215 條之文書者，依偽造、變造文書或登載
不實事項或使登載不實事項之規定處斷。
刑法第320條：
意圖為自己或第三人不法之所有，而竊取他人之動產者，為竊盜
罪，處5  年以下有期徒刑、拘役或 5 百元以下罰金。
意圖為自己或第三人不法之利益，而竊佔他人之不動產者，依前
項之規定處斷。
前二項之未遂犯罰之。
刑法第339條：
意圖為自己或第三人不法之所有，以詐術使人將本人或第三人之
物交付者，處 5 年以下有期徒刑、拘役或科或併科 1 千元以下
罰金。
以前項方法得財產上不法之利益或使第三人得之者，亦同。
前二項之未遂犯罰之。
附表一：
┌─┬───┬────┬────┬───────┬─────┬────┐
│編│被害人│犯罪時間│犯罪地點│犯罪手法、竊得│所犯法條及│竊得信用│
│號│      │（民國）│        │（侵占）財物（│罪名、宣告│卡有無盜│
│  │      │        │        │新臺幣）及犯行│刑        │刷      │
│  │      │        │        │經過          │          │        │
│  │      │        │        │              │          │        │
├─┼───┼────┼────┼───────┼─────┼────┤
│1 │壬○○│97年12月│臺北市信│藉口進入該公司│刑法第 320│無。    │
│︵│      │18日13時│義區基隆│應徵工作，利用│條第1 項竊│        │
│犯│      │許      │路1段420│被害人外出用餐│盜罪，處有│        │
│罪│      │        │號9樓之3│將皮夾置放在被│期徒刑捌月│        │
│事│      │        │「霆曜國│害人辦公桌上之│          │        │
│實│      │        │際生活行│乘人不注意機會│          │        │
│一│      │        │銷有限公│，徒手竊取被害│          │        │
│︶│      │        │司」    │人皮夾一個。共│          │        │
│  │      │        │        │竊得皮夾一個，│          │        │
│  │      │        │        │內有現金1, 010│          │        │
│  │      │        │        │元、國民身分證│          │        │
│  │      │        │        │1 張、全民健康│          │        │
│  │      │        │        │保險卡1 張、駕│          │        │
│  │      │        │        │照1張、悠遊卡1│          │        │
│  │      │        │        │張、金融卡及信│          │        │
│  │      │        │        │用卡共4 張。得│          │        │
│  │      │        │        │手後欲離開之際│          │        │
│  │      │        │        │為證人林楷桀於│          │        │
│  │      │        │        │辦公室外女生廁│          │        │
│  │      │        │        │所旁的樓梯口發│          │        │
│  │      │        │        │現，經詢問被告│          │        │
│  │      │        │        │來歷後，被告支│          │        │
│  │      │        │        │支吾吾說明係來│          │        │
│  │      │        │        │應徵工作，便請│          │        │
│  │      │        │        │被告一同前往一│          │        │
│  │      │        │        │樓管理員櫃檯查│          │        │
│  │      │        │        │詢，卻見被告意│          │        │
│  │      │        │        │圖逃逸，便與管│          │        │
│  │      │        │        │理員朱德煌一同│          │        │
│  │      │        │        │拉住被告，拉扯│          │        │
│  │      │        │        │之際，壬○○之│          │        │
│  │      │        │        │皮夾，便從被告│          │        │
│  │      │        │        │口袋掉出。    │          │        │
│  │      │        │        │              │          │        │
├─┼───┼────┼────┼───────┼─────┼────┤
│2 │戊○○│97年12月│臺北市中│被害人戊○○上│刑法第 320│有。    │
│︵│      │23日13時│正區重慶│班時將皮包放置│條第1 項竊│（即附表│
│犯│      │許      │南路1 段│在辦公室內，被│盜罪，處有│二編號１│
│罪│      │        │66 之1號│告潛入被害人任│期徒刑捌月│、A-B ）│
│事│      │        │「幼獅出│職處所之辦公室│          │        │
│實│      │        │版社」  │內，乘人不注意│          │        │
│二│      │        │        │之際，徒手竊取│          │        │
│︶│      │        │        │皮包內之物。共│          │        │
│  │      │        │        │竊得現金5, 000│          │        │
│  │      │        │        │元、中國信託信│          │        │
│  │      │        │        │用卡1 張、國泰│          │        │
│  │      │        │        │世華信用卡1 張│          │        │
│  │      │        │        │(卡號0000-0000│          │        │
│  │      │        │        │-0000-0000 )。│          │        │
│  │      │        │        │戊○○於當日接│          │        │
│  │      │        │        │獲國泰世華銀行│          │        │
│  │      │        │        │電話照會是否有│          │        │
│  │      │        │        │刷卡消費之情事│          │        │
│  │      │        │        │，始知悉自己皮│          │        │
│  │      │        │        │包遭竊，經調閱│          │        │
│  │      │        │        │公司監視錄影畫│          │        │
│  │      │        │        │面，發現被告於│          │        │
│  │      │        │        │當日13時許，潛│          │        │
│  │      │        │        │入辦公室竊取財│          │        │
│  │      │        │        │物。          │          │        │
├─┼───┼────┼────┼───────┼─────┼────┤
│3 │庚○○│97年12月│臺北市中│被害人庚○○當│刑法第 320│有。    │
│︵│      │28日13時│正區館前│天8 點半上班時│條第1 項竊│（即附表│
│犯│      │許      │路28號 9│將皮包放置於 9│盜罪，處有│二編號２│
│罪│      │        │樓「建國│樓建國補習班教│期徒刑捌月│、C-E） │
│事│      │        │補習班教│室內之最後一排│          │        │
│實│      │        │室」    │椅子上，自同日│          │        │
│三│      │        │        │12時休息時間去│          │        │
│︶│      │        │        │吃飯，皮包置放│          │        │
│  │      │        │        │在椅子上，至同│          │        │
│  │      │        │        │日13時10分吃完│          │        │
│  │      │        │        │飯返回班內前之│          │        │
│  │      │        │        │此段期間，被告│          │        │
│  │      │        │        │利用此空檔期間│          │        │
│  │      │        │        │，潛入該補習班│          │        │
│  │      │        │        │教室內竊取被害│          │        │
│  │      │        │        │人皮包內之物。│          │        │
│  │      │        │        │共竊得現金5,50│          │        │
│  │      │        │        │0元、面額500元│          │        │
│  │      │        │        │之新光三越禮券│          │        │
│  │      │        │        │1 張、荷蘭商業│          │        │
│  │      │        │        │銀行信用卡（卡│          │        │
│  │      │        │        │號0000-0000-00│          │        │
│  │      │        │        │16-5472號）1張│          │        │
│  │      │        │        │。迨至同日16時│          │        │
│  │      │        │        │10分許，被害人│          │        │
│  │      │        │        │收到荷蘭銀行信│          │        │
│  │      │        │        │用卡消費確認的│          │        │
│  │      │        │        │簡訊時，始尋找│          │        │
│  │      │        │        │該皮包內之上開│          │        │
│  │      │        │        │信用卡，乃發現│          │        │
│  │      │        │        │皮包還在椅子上│          │        │
│  │      │        │        │，但裡面的信用│          │        │
│  │      │        │        │卡及現金遭竊而│          │        │
│  │      │        │        │不見，並於當日│          │        │
│  │      │        │        │17時04分許，至│          │        │
│  │      │        │        │忠孝西路派出所│          │        │
│  │      │        │        │報案。        │          │        │
│  │      │        │        │              │          │        │
│  │      │        │        │              │          │        │
│  │      │        │        │              │          │        │
├─┼───┼────┼────┼───────┼─────┼────┤
│4 │丁○○│98年 1月│臺北市中│被害人丁○○午│刑法第 320│有。    │
│︵│      │ 5日12時│山區民生│休時間與同事外│條第1 項竊│（即附表│
│犯│      │許      │東路3段4│出吃飯，只攜帶│盜罪，處有│二編號３│
│罪│      │        │號4 樓「│小錢包，將皮包│期徒刑捌月│、F-I） │
│事│      │        │德國經濟│及皮夾放置於辦│          │        │
│實│      │        │辦事處辦│公室內自己的座│          │        │
│四│      │        │公室」  │位椅子上，被告│          │        │
│︶│      │        │        │利用午休之際，│          │        │
│  │      │        │        │潛入被害人任職│          │        │
│  │      │        │        │處所之辦公室內│          │        │
│  │      │        │        │，徒手竊取被害│          │        │
│  │      │        │        │人皮夾內之物。│          │        │
│  │      │        │        │共竊得中國信託│          │        │
│  │      │        │        │信用卡1 張（卡│          │        │
│  │      │        │        │號0000-0000-00│          │        │
│  │      │        │        │03-7872 ）、聯│          │        │
│  │      │        │        │邦銀行信用卡 1│          │        │
│  │      │        │        │張（卡號4579-5│          │        │
│  │      │        │        │000-0000- 0000│          │        │
│  │      │        │        │）、合作金庫商│          │        │
│  │      │        │        │業  銀行VISA金│          │        │
│  │      │        │        │融卡1 張（卡號│          │        │
│  │      │        │        │0000- 0000-000│          │        │
│  │      │        │        │8-2107）。下班│          │        │
│  │      │        │        │時間在回家路上│          │        │
│  │      │        │        │，被害人始發現│          │        │
│  │      │        │        │手機有傳來簡訊│          │        │
│  │      │        │        │通知消費之確認│          │        │
│  │      │        │        │簡訊，始查看皮│          │        │
│  │      │        │        │包後，乃發現信│          │        │
│  │      │        │        │用卡遭竊而不見│          │        │
│  │      │        │        │。            │          │        │
├─┼───┼────┼────┼───────┼─────┼────┤
│5 │乙○○│98年 1月│臺北市松│被告從被害人王│刑法第 320│有。    │
│︵│      │ 7日14時│山區復興│智慧任職之公司│條第1 項竊│（即附表│
│犯│      │45分許  │北路69號│旁邊的樓梯上樓│盜罪，有期│二編號４│
│罪│      │        │8 樓「中│，見被害人辦公│徒刑捌月  │、J）   │
│事│      │        │華民國車│室門未關，便進│          │        │
│實│      │        │輛進口商│入，看到被害人│          │        │
│五│      │        │協會辦公│的皮包放置於辦│          │        │
│︶│      │        │室」    │公室椅子上，乘│          │        │
│  │      │        │        │其不注意之際，│          │        │
│  │      │        │        │徒手竊取上開皮│          │        │
│  │      │        │        │夾，而皮夾內有│          │        │
│  │      │        │        │新光銀行古典玫│          │        │
│  │      │        │        │瑰信用卡1 張、│          │        │
│  │      │        │        │台新國際商業銀│          │        │
│  │      │        │        │行新光三越信用│          │        │
│  │      │        │        │卡一張、國泰世│          │        │
│  │      │        │        │華商業銀行信用│          │        │
│  │      │        │        │卡1張（卡號540│          │        │
│  │      │        │        │0- 0000-0000-0│          │        │
│  │      │        │        │801）、提款卡2│          │        │
│  │      │        │        │張、現金 2,200│          │        │
│  │      │        │        │元後，被告只有│          │        │
│  │      │        │        │使用國泰世華銀│          │        │
│  │      │        │        │行信用卡，其餘│          │        │
│  │      │        │        │丟棄。迨被害人│          │        │
│  │      │        │        │於同日17時餘許│          │        │
│  │      │        │        │，前往郵局寄信│          │        │
│  │      │        │        │時，始發現皮夾│          │        │
│  │      │        │        │遭竊不見，乃向│          │        │
│  │      │        │        │該銀行辦理掛失│          │        │
│  │      │        │        │，惟其中國泰世│          │        │
│  │      │        │        │華銀行告知其已│          │        │
│  │      │        │        │經有刷卡紀錄。│          │        │
│  │      │        │        │              │          │        │
├─┼───┼────┼────┼───────┼─────┼────┤
│6 │丙○○│98年 1月│臺北市中│被害人丙○○將│刑法第 320│有。    │
│︵│      │20日12時│山區民權│皮夾放在包包內│條第1 項竊│（即附表│
│犯│      │許      │西路11號│，到公司後就把│盜罪，有期│二編號５│
│罪│      │        │10樓「翔│包包放在接近辦│徒刑捌月  │、K- L）│
│事│      │        │正行有限│公室門口自己的│          │        │
│實│      │        │公司辦公│位置上，中午休│          │        │
│六│      │        │室」    │息時間約12點10│          │        │
│及│      │        │        │分許，乃離開辦│          │        │
│追│      │        │        │公室外出吃飯，│          │        │
│加│      │        │        │將皮夾放在辦公│          │        │
│起│      │        │        │室內，被告此時│          │        │
│訴│      │        │        │潛入被害人任職│          │        │
│︶│      │        │        │處所，看到被害│          │        │
│  │      │        │        │人皮夾放在椅子│          │        │
│  │      │        │        │上，徒手竊取被│          │        │
│  │      │        │        │害人放置於皮夾│          │        │
│  │      │        │        │內之物。共竊取│          │        │
│  │      │        │        │元大商業銀行信│          │        │
│  │      │        │        │用卡1張（卡號4│          │        │
│  │      │        │        │000-0000-0000-│          │        │
│  │      │        │        │5901）、台新國│          │        │
│  │      │        │        │際商業銀行信用│          │        │
│  │      │        │        │卡2 張（其中一│          │        │
│  │      │        │        │張卡號為4380-4│          │        │
│  │      │        │        │000-0000- 0000│          │        │
│  │      │        │        │）、國泰世華商│          │        │
│  │      │        │        │業銀行信用卡 1│          │        │
│  │      │        │        │張。被害人於同│          │        │
│  │      │        │        │日下午5 時45分│          │        │
│  │      │        │        │許，收到元大銀│          │        │
│  │      │        │        │行刷卡簡訊通知│          │        │
│  │      │        │        │，旋即向元大銀│          │        │
│  │      │        │        │行確認，始發現│          │        │
│  │      │        │        │皮夾內之上開四│          │        │
│  │      │        │        │張信用卡遭竊，│          │        │
│  │      │        │        │乃立即辦理掛失│          │        │
│  │      │        │        │。            │          │        │
│  │      │        │        │              │          │        │
│  │      │        │        │              │          │        │
├─┼───┼────┼────┼───────┼─────┼────┤
│7 │辛○○│98年 2月│臺北市松│當天12時25分左│刑法第 320│有。    │
│︵│      │4 日12時│山區民生│右，證人翁惠玉│條第1 項竊│（即附表│
│犯│      │20分許  │東路3 段│到樓梯間丟廚餘│盜罪，處有│二編號６│
│罪│      │        │128號6樓│，突然發現被告│期徒刑壹年│、M- N）│
│事│      │        │「環球資│從安全門走進辦│          │        │
│實│      │        │源廣告公│公室內，迨翁惠│          │        │
│七│      │        │司辦公室│玉丟完廚餘返回│          │        │
│︶│      │        │」      │辦公室時，發現│          │        │
│  │      │        │        │被告站立在公司│          │        │
│  │      │        │        │辦公室的辦公桌│          │        │
│  │      │        │        │旁邊，翁惠玉叫│          │        │
│  │      │        │        │住被告並詢問來│          │        │
│  │      │        │        │意，被告回答是│          │        │
│  │      │        │        │要找保誠人壽的│          │        │
│  │      │        │        │員工，翁惠玉便│          │        │
│  │      │        │        │告知保誠人壽不│          │        │
│  │      │        │        │在此樓層，被告│          │        │
│  │      │        │        │轉身離開又遇到│          │        │
│  │      │        │        │另外一位同事，│          │        │
│  │      │        │        │在另外一位同事│          │        │
│  │      │        │        │詢問被告之際，│          │        │
│  │      │        │        │翁惠玉欲前往加│          │        │
│  │      │        │        │入詢問，卻從被│          │        │
│  │      │        │        │告身上掉出一只│          │        │
│  │      │        │        │女用LV皮包，被│          │        │
│  │      │        │        │告隨即撿起並從│          │        │
│  │      │        │        │公司安全梯離開│          │        │
│  │      │        │        │。翁惠玉前往被│          │        │
│  │      │        │        │害人辛○○用餐│          │        │
│  │      │        │        │之會議室詢問，│          │        │
│  │      │        │        │是否有人使用LV│          │        │
│  │      │        │        │皮夾，被害人回│          │        │
│  │      │        │        │自己的座位查看│          │        │
│  │      │        │        │後，發現放置於│          │        │
│  │      │        │        │桌上的大包包被│          │        │
│  │      │        │        │打開，裡面的LV│          │        │
│  │      │        │        │皮夾遭竊。該皮│          │        │
│  │      │        │        │夾內含有國民身│          │        │
│  │      │        │        │分證1 張、健保│          │        │
│  │      │        │        │卡1 張、汽車及│          │        │
│  │      │        │        │機車駕照各1 張│          │        │
│  │      │        │        │、消費券2, 000│          │        │
│  │      │        │        │元、現金 5,500│          │        │
│  │      │        │        │元（仟元紙鈔 5│          │        │
│  │      │        │        │張、百元紙鈔 5│          │        │
│  │      │        │        │張）、中國信託│          │        │
│  │      │        │        │商業銀行信用卡│          │        │
│  │      │        │        │3 張、花旗銀行│          │        │
│  │      │        │        │信用卡1 張、國│          │        │
│  │      │        │        │泰世華銀行IC金│          │        │
│  │      │        │        │融卡1 張、新光│          │        │
│  │      │        │        │三越信用卡1 張│          │        │
│  │      │        │        │、中國信託商業│          │        │
│  │      │        │        │銀行金融卡1 張│          │        │
│  │      │        │        │。惟被告於行竊│          │        │
│  │      │        │        │後逃至一樓後門│          │        │
│  │      │        │        │，便僅抽取皮夾│          │        │
│  │      │        │        │內現金、身分證│          │        │
│  │      │        │        │及兩張信用卡（│          │        │
│  │      │        │        │中國信託、國泰│          │        │
│  │      │        │        │世華），其餘便│          │        │
│  │      │        │        │隨意丟棄於路旁│          │        │
│  │      │        │        │，國泰世華銀行│          │        │
│  │      │        │        │信用卡於盜刷後│          │        │
│  │      │        │        │亦隨意丟棄。  │          │        │
│  │      │        │        │              │          │        │
├─┼───┼────┼────┼───────┼─────┼────┤
│8 │甲○○│98年1月1│臺北市中│被告拾獲甲○○│          │有。    │
│︵│      │5日13時 │山區民權│所有之遺失物皮│          │（即附表│
│犯│      │許      │東路與復│夾一只，竟易持│          │二編號７│
│罪│      │        │興北路路│有為所有侵占據│          │、O-P） │
│事│      │        │口處    │為己有。共計侵│          │        │
│實│      │        │        │占皮夾一個、國│          │        │
│八│      │        │        │民身分證1 張、│          │        │
│︶│      │        │        │健保卡1 張、國│          │        │
│  │      │        │        │泰世華商業銀行│          │        │
│  │      │        │        │信用卡1 張（卡│          │        │
│  │      │        │        │號0000-0000-00│          │        │
│  │      │        │        │35-9619 ）、台│          │        │
│  │      │        │        │新國際商業銀行│          │        │
│  │      │        │        │信用卡1 張，而│          │        │
│  │      │        │        │信用卡刷完後便│          │        │
│  │      │        │        │與健保卡丟棄。│          │        │
│  │      │        │        │              │          │        │
│  │      │        │        │              │          │        │
└─┴───┴────┴────┴───────┴─────┴────┘
附表二：
┌─┬─┬──┬────┬──┬─┬─────┬───┬───┬─────┐
│編│持│消費│消費地點│詐得│發│信用卡卡號│消費金│所犯法│偽造之署押│
│號│卡│時間│及特約商│之財│卡│          │額（新│條、罪│（依刑法第│
│  │人│    │店      │物或│銀│          │臺幣）│名、宣│ 219條均沒│
│  │  │    │        │利益│行│          │，以元│告刑  │ 收）     │
│  │  │    │        │    │  │          │為單位│      │          │
│  │  │    │        │    │  │          │      │      │          │
├─┼─┼──┼────┼──┼─┼─────┼───┼───┼─────┤
│１│黃│97年│臺北市中│SKII│國│0000-0000-│29,008│刑法第│偽造「黃曉│
│  │曉│12月│山區南京│系列│泰│0000-0000 │      │216 條│微」署押 1│
│、│薇│23日│西路12號│化妝│世│          │      │、 210│枚        │
│A │  │16時│新光三越│品  │華│          │      │條行使│          │
│  │  │36分│百貨公司│    │銀│          │      │偽造私│          │
│  │  │    │南西店「│    │行│          │      │文書罪│          │
│  │  │    │資生堂化│    │  │          │      │，處有│          │
│  │  │    │妝品專櫃│    │  │          │      │期徒刑│          │
│  │  │    │」      │    │  │          │      │玖月  │          │
│  │  │    │        │    │  │          │      │      │          │
│  │  │    │        │    │  │          │      │      │          │
│B │黃│97年│臺北市中│SKII│國│0000-0000-│3,906 │同上，│偽造「黃曉│
│  │曉│12月│山區南京│系列│泰│0000-0000 │      │與A 部│微」署押 1│
│  │薇│23日│西路12號│化妝│世│          │      │分是接│枚        │
│  │  │17時│新光三越│品  │華│          │      │續犯。│          │
│  │  │04分│百貨公司│    │銀│          │      │      │          │
│  │  │    │南西店「│    │行│          │      │      │          │
│  │  │    │資生堂化│    │  │          │      │      │          │
│  │  │    │妝品專櫃│    │  │          │      │      │          │
│  │  │    │」      │    │  │          │      │      │          │
│  │  │    │        │    │  │          │      │      │          │
├─┼─┼──┼────┼──┼─┼─────┼───┼───┼─────┤
│２│劉│97年│臺北市中│金飾│荷│0000-0000-│12,993│刑法第│偽造「劉佩│
│、│佩│12月│山區南京│    │蘭│0000-0000 │      │216 條│倫」署押 1│
│C │倫│28日│西路12號│    │商│          │      │、第21│枚        │
│  │  │16時│新光三越│    │業│          │      │0 條行│          │
│  │  │2分 │百貨公司│    │銀│          │      │使偽造│          │
│  │  │    │南西二館│    │行│          │      │私文書│          │
│  │  │    │「真愛密│    │  │          │      │罪，處│          │
│  │  │    │碼專櫃」│    │  │          │      │有期徒│          │
│  │  │    │        │    │  │          │      │刑拾月│          │
│D │劉│97年│臺北市中│金飾│荷│0000-0000-│4,770 │      │偽造「劉佩│
│  │佩│12月│山區南京│    │蘭│0000-0000 │      │同上，│倫」署押 1│
│  │倫│28日│西路12號│    │商│          │      │與C、E│枚        │
│  │  │16時│新光三越│    │業│          │      │部分是│          │
│  │  │3分 │百貨公司│    │銀│          │      │接續犯│          │
│  │  │    │南西二館│    │行│          │      │。    │          │
│  │  │    │「真愛密│    │  │          │      │      │          │
│  │  │    │碼專櫃」│    │  │          │      │      │          │
│  │  │    │        │    │  │          │      │      │          │
│E │劉│97年│臺北市中│無  │荷│0000-0000-│7,859 │同上，│無        │
│  │佩│12月│山區南京│    │蘭│0000-0000 │（交易│與C、D│          │
│  │倫│28日│西路12號│    │商│          │授權未│部分是│          │
│  │  │16時│新光三越│    │業│          │成功）│接續犯│          │
│  │  │21分│百貨公司│    │銀│          │      │      │          │
│  │  │    │南西二館│    │行│          │      │      │          │
│  │  │    │「真愛密│    │  │          │      │      │          │
│  │  │    │碼專櫃」│    │  │          │      │      │          │
│  │  │    │        │    │  │          │      │      │          │
│  │  │    │        │    │  │          │      │      │          │
│  │  │    │        │    │  │          │      │      │          │
│  │  │    │        │    │  │          │      │      │          │
│  │  │    │        │    │  │          │      │      │          │
│  │  │    │        │    │  │          │      │      │          │
├─┼─┼──┼────┼──┼─┼─────┼───┼───┼─────┤
│３│高│98年│臺北市士│金飾│中│0000-0000-│17,665│刑法第│偽造「高世│
│、│世│1 月│林區忠誠│    │國│0000-0000 │（雖分│216 條│鐘」署押 1│
│F │娟│5 日│路2 段55│    │信│          │6 期，│、第21│枚        │
│  │  │15時│號1 樓大│    │託│          │惟發卡│0 條行│          │
│  │  │11分│葉高島屋│    │商│          │銀行已│使偽造│          │
│  │  │    │百貨公司│    │業│          │全給付│私文書│          │
│  │  │    │「大高珠│    │銀│          │）    │罪，處│          │
│  │  │    │寶專櫃」│    │行│          │      │有期徒│          │
│  │  │    │        │    │  │          │      │刑柒月│          │
│  │  │    │        │    │  │          │      │      │          │
│  │  │    │        │    │  │          │      │      │          │
│G │高│98年│臺北市士│金飾│合│0000-0000-│9,040 │同上法│偽造「高世│
│  │世│1 月│林區忠誠│    │作│0000-0000 │      │條、罪│鐘」署押 1│
│  │娟│5 日│路2 段55│    │金│          │      │名，處│枚        │
│  │  │15時│號1 樓大│    │庫│          │      │有期徒│          │
│  │  │17分│葉高島屋│    │銀│          │      │刑捌月│          │
│  │  │    │百貨公司│    │行│          │      │。    │          │
│  │  │    │「鎮金店│    │  │          │      │      │          │
│  │  │    │專櫃」  │    │  │          │      │      │          │
│  │  │    │        │    │  │          │      │      │          │
│  │  │    │        │    │  │          │      │      │          │
│  │  │    │        │    │  │          │      │      │          │
│H │高│98年│臺北市士│金飾│合│0000-0000-│10,921│同上，│偽造「高世│
│  │世│1 月│林區忠誠│    │作│0000-0000 │      │與G 部│鐘」署押 1│
│  │娟│5 日│路2 段55│    │金│          │      │分是接│枚        │
│  │  │15時│號1 樓大│    │庫│          │      │續犯  │          │
│  │  │29分│葉高島屋│    │銀│          │      │      │          │
│  │  │    │百貨公司│    │行│          │      │      │          │
│  │  │    │「鎮金店│    │  │          │      │      │          │
│  │  │    │專櫃」  │    │  │          │      │      │          │
│  │  │    │        │    │  │          │      │      │          │
│  │  │    │        │    │  │          │      │      │          │
│  │  │    │        │    │  │          │      │      │          │
│I │高│98年│臺北市士│鑽戒│聯│0000-0000-│21,000│同上 F│偽造「高世│
│  │世│1 月│林區天母│    │邦│0000-0000 │      │部分法│鐘」署押 1│
│  │娟│5 日│東路68號│    │商│          │      │條、罪│枚        │
│  │  │16時│新光三越│    │業│          │      │名，處│          │
│  │  │53分│天母店「│    │銀│          │      │有期徒│          │
│  │  │    │ASHO珠寶│    │行│          │      │刑柒月│          │
│  │  │    │專櫃」  │    │  │          │      │      │          │
│  │  │    │        │    │  │          │      │      │          │
│  │  │    │        │    │  │          │      │      │          │
│  │  │    │        │    │  │          │      │      │          │
├─┼─┼──┼────┼──┼─┼─────┼───┼───┼─────┤
│４│王│98年│臺北市信│金飾│國│0000-0000-│36,892│刑法第│偽造「王化│
│、│智│1 月│義區松壽│    │泰│0000-0000 │      │216 條│華」署押 1│
│J │慧│7 日│路11號新│    │世│          │      │、 210│枚        │
│  │  │17時│光三越信│    │華│          │      │條行使│          │
│  │  │41分│義店「點│    │銀│          │      │偽造私│          │
│  │  │    │晴品專櫃│    │行│          │      │文書罪│          │
│  │  │    │」      │    │  │          │      │，處有│          │
│  │  │    │        │    │  │          │      │期徒刑│          │
│  │  │    │        │    │  │          │      │玖月  │          │
├─┼─┼──┼────┼──┼─┼─────┼───┼───┼─────┤
│５│孫│98年│臺北市信│金飾│元│0000-0000-│21,800│刑法第│偽造「孫奉│
│、│素│1 月│義區松壽│    │大│0000-0000 │      │216 條│芬」署押 1│
│K │芬│20日│路11號新│    │商│          │      │、 210│枚        │
│  │  │17時│光三越信│    │業│          │      │條行使│          │
│  │  │32分│義A4店「│    │銀│          │      │偽造私│          │
│  │  │    │金生金飾│    │行│          │      │文書罪│          │
│  │  │    │專櫃」  │    │  │          │      │，處有│          │
│  │  │    │        │    │  │          │      │期徒刑│          │
│  │  │    │        │    │  │          │      │拾月  │          │
│L │孫│98年│臺北市信│金飾│台│0000-0000-│12,600│      │偽造「孫奉│
│︵│素│1 月│義區松壽│    │新│0000-0000 │      │同上，│芬」署押 1│
│追│芬│20日│路11號新│    │商│          │      │與K 部│枚        │
│加│  │17時│光三越信│    │業│          │      │分是接│          │
│起│  │50分│義A4店「│    │銀│          │      │續犯。│          │
│訴│  │許  │金生金飾│    │行│          │      │      │          │
│部│  │    │專櫃」  │    │  │          │      │      │          │
│分│  │    │        │    │  │          │      │      │          │
│︶│  │    │        │    │  │          │      │      │          │
│  │  │    │        │    │  │          │      │      │          │
├─┼─┼──┼────┼──┼─┼─────┼───┼───┼─────┤
│６│鄭│98年│臺北市中│用餐│國│0000-0000-│180   │刑法第│偽造「Clit│
│、│芳│2 月│山區南京│    │泰│0000-0000 │      │216 條│e Cheng」 │
│M │淳│4 日│西路14號│    │世│          │      │、 210│署押1 枚  │
│  │  │13時│新光三越│    │華│          │      │條行使│          │
│  │  │37分│南西店二│    │銀│          │      │偽造私│          │
│  │  │    │館「美食│    │行│          │      │文書罪│          │
│  │  │    │街」    │    │  │          │      │，處有│          │
│  │  │    │        │    │  │          │      │期徒刑│          │
│  │  │    │        │    │  │          │      │伍月  │          │
│  │  │    │        │    │  │          │      │      │          │
│N │鄭│98年│臺北市中│無  │中│0000-0000-│24,000│刑法第│無        │
│  │芳│2 月│山區南京│    │國│0000-0000 │（盜刷│339 條│          │
│  │淳│4 日│西路14號│    │信│          │時為店│第3 項│          │
│  │  │14時│新光三越│    │託│          │員呂雅│、第 1│          │
│  │  │30分│南西店二│    │銀│          │惠識破│項詐欺│          │
│  │  │    │館「真愛│    │行│          │，並為│取財未│          │
│  │  │    │密碼專櫃│    │  │          │保全人│遂，處│          │
│  │  │    │」      │    │  │          │員黃建│有期徒│          │
│  │  │    │        │    │  │          │彰當場│刑肆月│          │
│  │  │    │        │    │  │          │逮捕）│      │          │
│  │  │    │        │    │  │          │      │      │          │
│  │  │    │        │    │  │          │      │      │          │
│  │  │    │        │    │  │          │      │      │          │
├─┼─┼──┼────┼──┼─┼─────┼───┼───┼─────┤
│７│王│98年│臺北市信│用餐│國│0000-0000-│150   │刑法第│偽造「王巾│
│、│國│1 月│義區松壽│    │泰│0000-0000 │      │216 條│昌」署押 1│
│O │昌│15日│路11號新│    │世│          │      │、 210│1枚       │
│  │  │15時│光三越信│    │華│          │      │條行使│          │
│  │  │29分│義店「美│    │銀│          │      │偽造私│          │
│  │  │    │食街」  │    │行│          │      │文書罪│          │
│  │  │    │        │    │  │          │      │，處有│          │
│  │  │    │        │    │  │          │      │期徒刑│          │
│  │  │    │        │    │  │          │      │伍月  │          │
│  │  │    │        │    │  │          │      │      │          │
│P │王│98年│臺北市信│金飾│國│0000-0000-│13,232│同上 O│偽造「王巾│
│  │國│1 月│義區松壽│    │泰│0000-0000 │      │部分法│昌」署押 1│
│  │昌│15日│路11號新│    │世│          │      │條、罪│枚        │
│  │  │16時│光三越信│    │華│          │      │名，處│          │
│  │  │34分│義店「點│    │銀│          │      │有期徒│          │
│  │  │    │晴品專櫃│    │行│          │      │刑陸月│          │
│  │  │    │」      │    │  │          │      │      │          │
│  │  │    │        │    │  │          │      │      │          │
│  │  │    │        │    │  │          │      │      │          │
└─┴─┴──┴────┴──┴─┴─────┴───┴───┴─────┘


司法院資訊處製作；財團法人民間司法改革基金會備份。
